臺灣高等法院高雄分院刑事判決　　　　 94年度上訴字第659號
上　訴　人
即　被　告　甲○○
上列上訴人因被告違反毒品危害防制條例案件，不服臺灣高雄地
方法院93年度易字第1616號中華民國94年3月31日第一審判決（
起訴案號：臺灣高雄地方法院檢察署93年度毒偵緝字第500 號；
併辦案號：同署93年度毒偵字第6132、6488號、94年度毒偵字第
664、1619號），提起上訴，本院判決如下：
     主  文
上訴駁回。
     事  實
一、甲○○於民國88年間因施用毒品案件，經原審法院以88年度
    毒聲字第2596號裁定送觀察、勒戒後，認有繼續施用毒品之
    傾向，再以88年度毒聲字第6439號裁定令入戒治處所施以強
    制戒治。後經以89年度毒聲字第259 號裁定停止強制戒治付
    保護管束，於保護管束期間，再因施用毒品案件而經撤銷停
    止戒治續行強制戒治，而於90年4 月20日強制戒治執行完畢
    ，並經臺灣地方法院檢察署檢察官以90年度戒毒偵字第546
    號不起訴處分確定。詎仍不知戒絕毒癮，明知海洛因及甲基
    安非他命係毒品危害防制條例第2 條第2 項第1 款、第2 款
    所明定之第一、二級毒品，不得持有及施用，仍於前述強制
    戒治執行完畢釋放後5 年內，復基於施用第一級毒品海洛因
    之概括犯意，自93年6 月28日凌晨某時起至94年1 月10日中
    午某時許止，以每4 、5 日施用一次之頻率，連續在高雄市
    鎮○街5 巷17號居所或高雄縣大寮鄉○○路某大樓內等處，
    以將第一級毒品海洛因摻在香菸內吸取其煙霧之方式，施用
    第一級毒品海洛因多次；並基於施用第二級毒品甲基安非他
    命（起訴書誤載為安非他命）之概括犯意，於93年6 月28日
    凌晨某時許起至94年1 月10日中午某時許止，以每2 、3 日
    施用1 次之頻率，連續在高雄市鎮○街5 巷17號居所或高雄
    縣大寮鄉○○路某大樓內等處，以將甲基安非他命置於玻璃
    球內燒烤吸取煙霧之方式，施用第二級毒品甲基安非他命多
    次。嗣先後(一)於93年6 月29日14時30分許，為警在高雄市前
    鎮區○○○○ 路4 號前盤查查獲，並扣得甲○○所有之第二
    級毒品甲基安非他命8 小包（驗後毛重13.6公克）及2 小罐
    （合計驗後毛重3.1 公克）；(二)於同年8 月27日10時20分許
    ，為警持本院核發之搜索票至高雄市○鎮區鎮○街5 巷17號
    4 樓搜索時查獲；(三)於同年10月11日22時50分許，為警在高
    雄市○鎮區○○路與瑞福路口盤查查獲，並扣得甲○○所有
    之殘留第一級毒品海洛因及第二級毒品甲基安非他命之殘渣
    袋、殘留第二級毒品甲基安非他命之玻璃球吸食器各1 個；
    (四)於同年12月2 日零時50分許，因與陳吉藤騎乘機車逆向行
    駛，為警在高雄縣鳳山市○○路2 號前查獲；(五)於94年1 月
    11日17時30分許，為警持本院核發之搜索票至高雄縣鳳東路
    558 號7 樓搜索時查獲，並均採尿送驗後始知上情。
二、案經高雄市政府警察局前鎮分局、高雄市政府警察局及高雄
    縣政府警察局鳳山分局移送臺灣高雄地方法院檢察署檢察官
    偵查起訴及移送併辦，經原審法院適用簡式審判程序審理。
     理  由
一、上訴人即被告甲○○（下稱被告）經合法傳喚未到庭，惟前
    揭犯罪事實已經被告於原審審理時坦承不諱，且查：
  (一)被告於93年6月29日14時30分許、同年8月27日10時20分許、
    同年10月11日22時50分許、同年12月2日零時50分許、94年1
    月11日17時30分許，為警查獲時所採集之尿液，經送驗結果
    ，確呈嗎啡及甲基安非他命陽性反應，此有高雄市立凱旋醫
    院93年7月6日高市凱號醫檢字第01998 號煙毒尿液檢驗成績
    書、96年9 月13日轉碼編號00000000號、93年10月29日轉碼
    編號00000000號、94年2月1日轉碼編號00000000號濫用藥物
    尿液檢驗報告、高雄縣政府衛生局93年10月20日93煙檢字第
    2995號煙毒尿液檢驗成績書各1份、尿液採證代碼對照表5張
    附卷可稽。扣案之疑似甲基安非他命晶體8 包（驗後毛重13
    . 6 公克）及2 罐（驗後毛重3.1 公克），經送請高雄醫學
    大學附設中和紀念醫院檢驗結果，認確含第二級毒品甲基安
    非他命成份，有高雄醫學大學附設中和紀念醫院93年12月14
    日編號0000-000號、93年12月21日編號0000-000、0000-000
    號檢驗報告各1 紙在卷可憑。另扣案之吸食器及殘渣袋各1
    個，經送請上開醫院檢驗結果，吸食器1 個呈甲基安非他命
    陽性反應、殘渣袋1 個呈海洛因陽性及甲基安非他命陽性反
    應，亦有高雄醫學大學附設中和紀念醫院94年3 月8 日報告
    編號9403-43 、9403-44 號檢驗報告各1 份存卷足憑。此外
    ，復有搜索扣押筆錄、扣押物品目錄表各2 份、照片4 張附
    卷足佐。綜上足認，被告前揭自白與事實相符，應堪採為被
    告有罪之證據，則被告連續施用第一級毒品海洛因及第二級
    毒品甲基安非他命多次之犯行，堪以認定。
  (二)甲○○於88年間因施用毒品案件，經原審法院以88年度毒聲
    字第2596號裁定送觀察、勒戒後，認有繼續施用毒品之傾向
    ，再以88年度毒聲字第6439號裁定令入戒治處所施以強制戒
    治。後經以89年度毒聲字第259 號裁定停止強制戒治付保護
    管束，於保護管束期間，再因施用毒品案件而經撤銷停止戒
    治續行強制戒治，而於90年4 月20日強制戒治執行完畢，並
    經臺灣地方法院檢察署檢察官以90年度戒毒偵字第546 號不
    起訴處分確定，此有臺灣高等法院被告全國前案紀錄表1 紙
    在卷足參，其於前案強制戒治執行完畢後，5 年內再犯本件
    施用毒品罪之事實，事證明確，應予依法論科。
二、查海洛因、安非他命分別係毒品危害防制條例第2 條第2 項
    所稱之第一級、第二級毒品，不得非法持有、施用。核被告
    甲○○所為，係犯毒品危害防制條例第10條第1 項之施用第
    一級毒品罪及同條第2 項之施用第二級毒品罪。其施用第一
    級、第二級毒品前後，持有海洛因、甲基安非他命之低度行
    為，應為施用之高度行為所吸收，不另論罪。又被告先後多
    次施用第一級、第二級毒品等犯行，均時間緊接，犯罪構成
    要件亦均相同，顯各係基於概括犯意反覆為之，均應依連續
    犯之規定各論以一罪，並依刑法第56條加重其刑。另本件起
    訴書於起訴事實雖僅記載被告於93年6 月29日14時30分許回
    溯24小時內，在不詳地點施用第一級毒品海洛因及第二級毒
    品甲基安非他命之犯行，然檢察官就犯罪事實一部起訴者，
    其效力及於全部，被告其餘數次施用第一級毒品海洛因及第
    二級毒品甲基安非他命之犯行，與前揭業經起訴有罪部分，
    時間緊接且犯罪構成要件相同，顯係基於概括犯意而為之，
    有連續犯裁判上一罪關係，本院自得併予審理，併此敘明。
    被告所犯上述二罪，犯意各別，行為互殊，應予分論併罰。
三、原審認被告罪證明確，因而適用毒品危害防制條例第10條第
    1 項、第2 項、第18條第1 項前段，刑法第11條、第56條、
    第51條第5 款、第9 款規定，並審酌被告經強制戒治執行完
    畢後，仍未能戒絕其毒癮，足證前開保安處遇措施已難收矯
    治其惡性，惟念其於犯罪後坦承犯行，態度尚佳及所犯為自
    戕行為等一切情狀，分別量處有期徒刑8 月、6 月，並定應
    執行刑有期徒刑1 年1 月，並敘明扣案含第二級毒品甲基安
    非他命成分之晶體8 包（驗後毛重13.6公克）、2 罐（合計
    驗後毛重3.1 公克），係屬第二級毒品，爰依毒品危害防制
    條例第19條第1 項前段規定，應予宣告沒收銷燬之（其包裝
    因包覆該毒品，其上顯留有該毒品之殘渣，衡情自難與之剝
    離，當應整體視之為毒品，連同該包裝併予宣告沒收銷燬之
    ）。殘留第二級毒品甲基安非他命之吸食器1 個，業已難與
    第二級毒品安非他命析離，屬查獲之第二級毒品；殘留第一
    級毒品海洛因及第二級毒品甲基安非他命之殘渣袋1 個，業
    已難與第一級毒品海洛因及第二級毒品安非他命析離，均屬
    查獲之第一級、第二級毒品，爰依毒品危害防制條例第18條
    第1 項前段規定，不問屬於犯人與否，併予宣告沒收銷燬之
    。至93年8 月27日為警查獲時，在高雄市前鎮區鎮昌5 巷17
    號4 樓住處扣得之改造手槍2 支、彈匣2 個、改造子彈3 顆
    、改造子彈7 顆、安非他命結晶半成品半瓶、食鹽水半瓶、
    藥用酒精1/4 瓶、吸食器1 組、安非他命吸食用酒精燈2 組
    、研磨安非他命用研磨機1 組、製造安非他命塑膠容器4 個
    、玻璃管1 盒、電子磅秤1 台、夾鏈袋2 小包、安非他命殘
    渣袋5 個、安非他命3 包、海洛因1 包、瓦斯噴槍1 個、新
    臺幣9700元、瓦斯瓶2 個等物，係案外人陳志宏所有，業經
    案外人陳志宏於警詢及被告於原審審理時供述明確。另於93
    年12月2 日為警查獲時，扣得之海洛因2 包及塑膠剷管2 支
    ，係案外人陳吉藤所有，亦據案外人陳吉藤於警詢時及被告
    於原審審理時供述在卷，上開扣案物品與本案被告施用毒品
    案件無關連性，爰不予宣告沒收及沒收銷燬。其認事用法，
    核無不合，量刑亦屬允當。被告上訴意旨請求從輕量刑，並
    無理由，應予駁回。
四、被告經合法傳喚，無正當之理由不到庭，爰不待其陳述，逕
    行判決。
據上論斷，應依刑事訴訟法第368條、第371條，判決如主文。
本案經檢察官陳國全到庭執行職務。
中　　華　　民　　國　　94　　年　　8 　　月　　31　　日
                  刑事第七庭    審判長法  官   莊飛宗
                                      法  官   曾逸誠
                                      法  官   黃三友
以上正本證明與原本無異。
如不服本判決應於收受本判決後10日內向本院提出上訴書狀，其
未敘述上訴理由者，並得於提起上訴後10日內向本院補提理由書
狀（均須按他造當事人之人數附繕本）「切勿逕送上級法院」。
中　　華　　民　　國　　94　　年　　9 　　月　　2 　　日
 　　　　　　　　　　　　　　　　　　書記官    黃玉珠
附錄本判決論罪科刑法條：
毒品危害防制條例第10條
施用第一級毒品者，處 6 月以上 5 年以下有期徒刑。
施用第二級毒品者，處 3 年以下有期徒刑。
